臺灣彰化地方法院刑事判決
110年度訴字第848號
公  訴  人  臺灣彰化地方檢察署檢察官  
被      告  劉耀駿



選任辯護人  林家豪律師（法扶律師）          
上列被告因違反兒童及少年性剝削防制條例等案件，經檢察官提
起公訴（110年度偵字第10642號），本院判決如下：
    主  文
乙○○犯引誘少年製造猥褻行為之電子訊號罪，處有期徒刑壹年捌
月，扣案之OPPO牌行動電話壹支（含門號0000000000號SIM卡壹
枚）沒收；又犯恐嚇危害安全罪，處拘役參拾日，如易科罰金，
以新臺幣壹仟元折算壹日，扣案之OPPO牌行動電話壹支（含門號
0000000000號SIM卡壹枚）沒收。
    犯罪事實
一、乙○○明知甲○（代號BJ000-Z000000000，民國97年2月生，真
    實姓名年籍詳卷）為未滿16歲之女子，其等自109年12月間
    透過社群軟體FACEBOOK（下稱臉書）認識，進而於110年1月
    初交往為情侶關係。於交往期間，乙○○基於引誘少年製造猥
    褻行為之電子訊號之犯意，接續於110年1月25日、29日、3
    月22日、23日，以情侶關係要求、引誘甲○拍攝裸露身體之
    照片，甲○禁不住乙○○一再要求，便自行持行動電話拍攝裸
    露身體隱私部位之照片，透過通訊軟體LINE傳送予乙○○所使
    用之OPPO牌行動電話（內含門號0000000000號SIM卡1張）。
二、乙○○嗣因與甲○發生口角，竟基於恐嚇危害安全之犯意，於1
    10年3月22日18時31分至59分之間，持上開行動電話，透過
    通訊軟體LINE傳送「我要傳去你們學校」、「你會紅的」、
    「我要給你們學校的人都知道」等文字予甲○，致甲○心生恐
    懼。
三、案經彰化縣警察局北斗分局報告臺灣彰化地方檢察署檢察官
    偵查起訴。 
    理  由
壹、程序方面：
一、按行政機關及司法機關所製作必須公開之文書，不得揭露足
    以識別前項被害人身分之資訊，兒童及少年性剝削防制條例
    第14條第2項前段定有明文。是為免揭露被害人甲○之身分，
    依前揭規定，本案判決書，於犯罪事實欄及理由欄內關於被
    害人之姓名不予揭露。
二、以下本案所引用被告以外之人於審判外之言詞或書面陳述，
    而不符合刑事訴訟法第159條之1至第159條之4之規定者，檢
    察官、被告乙○○及其辯護人均同意作為證據使用，本院審酌
    前開證據作成或取得之情況，並無非法或不當取證之情事，
    亦無顯不可信之情況，復經本院於審理時依法定程序為
    合法之調查，故認為適當而均得作為證據。
三、本院以下所引用之非供述證據，均與本件事實具有關聯性，
    又查無事證足認有違背法定程序或經偽造、變造所取得等證
    據排除之情事，復經本院依刑事訴訟法第164條、第165條踐
    行調查程序。況檢察官、被告及其辯護人對此部分之證據能
    力亦均不爭執，是堪認均有證據能力。
貳、實體方面：
一、上開犯罪事實，業據被告於警詢、偵訊、本院準備程序及審
    理時均坦承不諱，核與證人甲○於警詢、偵訊時證述相符，
    並有LINE通訊軟體擷取資料、手機所存照片擷圖等在卷可稽
    。又於被告本案犯罪行為時，證人甲○係14歲以上未滿16歲
    之少年，有其代號與真實姓名對照表在卷可憑，足認被告自
    白與事實相符。是本案事證明確，被告犯行應堪認定，均應
    依法論科。
二、論罪科刑部分： 
(一)核被告如犯罪事實一所為，係犯兒童及少年性剝削防制條例
    第36條第2項之引誘少年製造猥褻行為之電子訊號罪；如犯
    罪事實二所為，係犯刑法第305條之恐嚇危害安全罪。又犯
    罪事實一中，被告基於相同犯意，於密接之時間內，引誘證
    人甲○自行拍攝猥褻電子訊號傳送予被告之方式而為製造行
    為，乃係被告為達成同一犯罪目的之各個舉動，各該項事實
    中所為行為之獨立性極為薄弱，依一般社會健全觀念，在時
    間差距上，難以強行分開，在刑法之評價上，應視為數個舉
    動之接續實施，成立接續犯。再被告所犯上開2罪間，犯意
    各別，行為互殊，應分論併罰。
(二)按犯罪之情狀顯可憫恕，認科以最低刑度仍嫌過重者，得酌
    量減輕其刑，刑法第59條定有明文。所謂「顯可憫恕」，係
    指被告之犯行情輕法重，客觀上足以引起一般人之同情憐憫
    ，處以法定最低刑度猶嫌過重者而言（最高法院51年度台上
    字第899號判例意旨參照）。被告上揭犯罪事實一所犯，屬
    法定刑為3年以上有期徒刑之罪，刑度不可謂不重，倘依被
    告犯罪之情狀處以3年以下有期徒刑，即可達社會防衛之目
    的者，自非不可依其原因動機、客觀犯罪情節及主觀惡性等
    加以綜合考量情狀，是否有可憫恕之處，適用刑法第59條之
    規定酌量減輕其刑，期使個案裁判之量刑，能符合比例原則
    。本院審酌被告犯案時剛滿20歲不久，未能深慮證人甲○是
    未滿16歲之少年，引誘其自拍猥褻電子訊號，所為固不足取
    ，惟斟酌被告行為時與證人甲○為男女朋友關係，且其上開
    行為，並非以金錢、利益邀誘，而是單純一再要求，證人甲
    ○亦係基於與被告之情感而自拍並傳送予被告，被告實施犯
    罪手法尚非危險。又被告未有重製或散布本件猥褻電子訊號
    之行為，其接收猥褻電子訊號之手機亦已另案扣案，是從被
    告犯案情節觀之，倘仍遽處以法定本刑之最低刑度，無異失
    之過苛，而有情輕法重之憾，且難謂符合罪刑相當性及比例
    原則，可謂情節尚堪憫恕，爰就被告上揭犯罪事實一部分，
    依刑法第59條規定，酌減其刑。 　　　　
(三)爰審酌被告前於108年間，因妨害性自主案件，經本院以109
    年度侵簡字第7號判處應執行有期徒刑10月，緩刑3年，竟仍
    不思悔改，為滿足一己私慾，竟引誘未滿14歲之證人甲○製
    造猥褻行為之電子訊號，且對其為恐嚇行為，恐對其身心健
    康及人格發展有不良影響，行為實屬不該；惟念被告犯後坦
    承犯行，態度尚可。再考量被告引誘證人甲○製造猥褻行為
    之電子訊號數量不多，並未見有散布之情，犯罪手段較施以
    強暴、脅迫或不法腕力之情狀稍輕，及衡酌被告之犯罪動機
    、目的、手段、所生危害、生活狀況及智識程度等一切情狀
    ，分別量處如主文所示之刑，並就犯罪事實二部分，諭知易
    科罰金之折算標準，以示懲儆。
三、沒收部分：
　　扣案之OPPO牌行動電話1支（內含門號0000000000號SIM卡1
    張），係被告所有，業據被告於另案審理時供承在卷，此有
    本院110年度訴字第653號判決附卷可查，本案犯罪時間既與
    該案犯罪時間相近，且被告犯罪手法均相同，則認該行動電
    話亦係供被告犯本件犯罪事實一、二所用，爰依刑法第38條
    第2項前段規定，於該等犯行項下宣告沒收。至本件猥褻電
    子訊號，將隨上開手機一併沒收，當毋庸再依兒童及少年性
    剝削防制條例第36條第6項規定，重複為沒收之諭知，附此
    敘明。　　
據上論斷，應依刑事訴訟法第299條第1項前段，判決如主文。
本案經檢察官劉彥君提起公訴，檢察官何金陞到庭執行職務。 
　　　
中　　華　　民　　國　　110 　年　　11　　月　　30　　日
                  刑事第八庭    審判長法官  梁義順
                                法      官  徐啓惟
                                法      官  陳彥志
以上正本證明與原本無異。
如不服本判決應於收受判決後20日內向本院提出上訴書狀，並應
敘述具體理由；其未敘述上訴理由者，應於上訴期間屆滿後20日
內向本院補提理由書（均須按他造當事人之人數附繕本）「切勿
逕送上級法院」。
告訴人或被害人對於判決如有不服具備理由請求檢察官上訴者，
其上訴期間之計算係以檢察官收受判決正本之日期為準。
中　　華　　民　　國　　110 　年　　11　　月　　30　　日
                                書  記  官  于淑真
附錄本案論罪科刑法條：
中華民國刑法第305條
以加害生命、身體、自由、名譽、財產之事恐嚇他人，致生危害
於安全者，處2年以下有期徒刑、拘役或9千元以下罰金。
兒童及少年性剝削防制條例第36條第2項
招募、引誘、容留、媒介、協助或以他法，使兒童或少年被拍攝
、製造性交或猥褻行為之圖畫、照片、影片、影帶、光碟、電子
訊號或其他物品，處3年以上7年以下有期徒刑，得併科新臺幣3
百萬元以下罰金。